臺灣桃園地方法院刑事判決　　　　　　100年度審訴字第963號
公　訴　人　臺灣桃園地方法院檢察署檢察官
被　　　告　盧榮昌
　　　　　　盧漢陽
上列被告因違反電信法等案件，經檢察官提起公訴（99年度偵字
第25623 號），被告於準備程序進行中，就被訴事實為有罪之陳
述，經本院告知簡式審判程序意旨，並聽取當事人之意見後，本
院合議庭裁定依簡式審判程序審理，判決如下：
    主  文
盧榮昌意圖為自己不法之所有，而侵占離本人所持有之物，處罰
金新臺幣玖仟元，如易服勞役，以新臺幣壹仟元折算壹日。
盧漢陽意圖為自己不法之利益，以無線方式，盜用他人電信設備
通信，累犯，處有期徒刑肆月，如易科罰金，以新臺幣壹仟元折
算壹日。
    事  實
一、盧漢陽為盧榮昌之兄。盧漢陽前於民國95年間因施用毒品案
    件，經臺灣士林地方法院以96年度訴字第316 號判決，判處
    有期徒刑8 月確定後，復經臺灣士林地方法院以96年度聲減
    字第2247號裁定，減為有期徒刑4 月確定，經入監執行後，
    已於96年12月21日因徒刑易科罰金執行完畢。
二、盧榮昌於99年6 月2 日凌晨4 時11分許前之某日，在桃園縣
    龜山鄉迴龍地區某遊藝場內，拾獲林玉玫於不詳時間、地點
    所失竊，經姓名、年籍均不詳之人棄置於該處而離本人所持
    有之行動電話（廠牌SAMSUNG ，型號SGH-L778號，序號0000
    00000000000 號，下稱「SAMSUNG 牌行動電話」）1 支，內
    含許李金枝向遠傳電信股份有限公司（下稱遠傳電信公司）
    承租，由林玉玫所管領使用之行動電話門號0000000000號之
    SIM 卡（下稱「0000000000號SIM 卡」）1 張，盧榮昌竟意
    圖為自己不法所有，基於侵占離本人所持有之物之犯意，易
    持有為所有之意思，將該行動電話（含SIM 卡1 張）1 支予
    以侵占入己，並將該行動電話（含SIM 卡1 張）1 支，置放
    在其新北市三芝區福德里11鄰大湖10號住處內。
三、盧漢陽與盧榮昌同住於新北市三芝區福德里11鄰大湖10號，
    其明知上開「SAMSUNG 牌行動電話」1 支及內含之「000000
    0000號SIM 卡」1 張，均非盧榮昌所有，而係來路不明之贓
    物，亦明知「0000000000號SIM 卡」之承租人與電信公司相
    互約定，將該SIM 卡置入行動電話撥打時，電信公司應准予
    通話，並由該承租人負擔所撥打之行動電話通信費用，盧漢
    陽竟基於收受贓物及意圖為自己不法利益，並基於以無線方
    式，盜用他人電信設備通信之犯意，於99年6 月2 日凌晨4
    時11分8 秒許前某時，在其上開住處內，予以借用而收受上
    開「SAMSUNG 牌行動電話」（內含「0000000000號SIM 卡」
    1 張）1 支後，旋自99年6 月2 日凌晨4 時11分8 秒許起至
    99年6 月6 日晚間8 時26分34秒許止，接續撥打該行動電話
    共計108 次，而以此無線方式盜用許李金枝向遠傳公司租用
    之電信設備，因而獲得免付通信費總計達新臺幣28,673元之
    財產上不法利益，盧漢陽於通話結束後復將上開「SAMSUNG
    牌行動電話」（含SIM 卡1 張）1 支置回上開住處內。（至
    盧榮昌之妻LAM THI NHU MAI 收受上開「SAMSUNG 牌行動電
    話」【內含「0000000000號SIM 卡」1 張】1 支之犯行，被
    訴涉犯刑法第349 條第1 項收受贓物罪部分，俟其到案後，
    另行審結）。嗣於99年7 月3 日晚間9 時29分許，林玉玫前
    往桃園縣政府警察局龜山分局報警後，始為警循線查悉上情
    ，警方並於99年8 月31日下午3 時許，在盧榮昌、盧漢陽上
    開住處內，起獲上開「SAMSUNG 牌行動電話」1 支。
四、案經桃園縣政府警察局龜山分局報請臺灣桃園地方法院檢察
    署檢察官偵查起訴。
    理  由
一、本案被告盧榮昌、盧漢陽所犯均為死刑、無期徒刑或最輕本
    刑為3 年以上有期徒刑以外之罪，其於本院準備程序中就前
    揭被訴事實均為有罪之陳述，經本院告知簡式審判程序之旨
    ，並聽取當事人意見後，本院合議庭依刑事訴訟法第273 條
    之1 第1 項規定，裁定由受命法官獨任進行簡式審判程序，
    合先敘明。
二、前開犯罪事實，業據被告盧榮昌、盧漢陽分別於警詢、檢察
    官訊問及本院審理中坦承不諱，並經證人即被告盧榮昌之妻
    LAM THI NHU MAI 、證人即被害人林玉玫分別於警詢、檢察
    官訊問中陳述無訛，且有贓物認領保管單、起獲之「SAMSUN
    G 牌行動電話」及序號照片、「SAMSUNG 牌行動電話」序號
    000000000000000 通聯調閱查詢單、行動電話門號00000000
    00使用「SAMSUNG 牌行動電話」之通聯紀錄、「SAMSUNG 牌
    行動電話」序號000000000000000 之條碼、遠傳電信公司之
    行動電話門號0000000000號通話明細及該門號之99年5 、6
    月費用明細清單等在卷可稽，足徵被告自白與事實相符，事
    證明確，被告犯行堪以認定。
三、論罪科刑如下：
  (一)按刑法第337 條所謂「離本人所持有之物」，係指物之離其
    持有，非出於本人之意思者而言（最高法院50年度臺上字第
    2031號判例參照），故除遺失物、漂流物外，凡非基於持有
    人之意思，一時脫離其本人所持有之物均屬「離本人所持有
    之物」。是以被害人林玉玫失竊之「SAMSUNG 牌行動電話」
    （內含「0000000000號SIM 卡」1 張）1 支等物既係遭不詳
    姓名之人所竊取，已如前述，應屬離其本人所持有之物，並
    非其遺失物，故被告盧榮昌拾獲離被害人林玉玫所持有之前
    揭物品並據為己有，係犯刑法第337 條之侵占離本人所持有
    之物罪。爰審酌被告盧榮昌所侵占遺失物行動電話1 支（含
    SIM 卡1 張），價值雖不低，惟衡以該行動電話已由被害人
    領回，所生危害非重，犯後曾為前開自白，態度尚佳與其素
    行情形等一切情狀，量處如主文所示之刑，並諭知易服勞役
    之折算標準。
  (二)核被告盧漢陽所為，係犯刑法第349 條第1 項之收受贓物罪
    及電信法第56條第1 項之意圖為自己不法之利益，以無線方
    式，盜用他人電信設備通信罪。被告上開盜用他人電信設備
    之行為，係在密切接近之時、地，盜用被害人之通信設備，
    侵害同一被害人之法益，各行為之獨立性極為薄弱，依一般
    社會健全觀念，在時間差距上難以強行分開，在刑法評價上
    ，應視為數個舉動之接續施行，合為包括之一行為予以評價
    ，屬接續犯，祇論以一電信法第56條第1 項之意圖為自己不
    法之利益，以無線方式，盜用他人電信設備通信罪。又被告
    盧漢陽，係基於一個意圖為自己不法之利益，以無線方式，
    盜用他人電信設備通信之意思決定，而予以借用收受該上開
    「SAMSUNG 牌行動電話」（含SIM 卡1 張）1 支，並予以撥
    打使用之行為，自應評價為一個犯罪行為，又上開2 罪之犯
    罪構成要件並不相同，屬一行為觸犯數罪名之想像競合犯，
    應依刑法第55條之規定，從較重之電信法第56條第1 項之罪
    處斷。又被告盧漢陽有如事實欄一所載之犯罪科刑及執行完
    畢紀錄，此有臺灣高等法院被告前案紀錄表在卷可按，其於
    有期徒刑執行完畢後，於5 年以內故意再犯本件有期徒刑以
    上之罪，為累犯，應依刑法第47條第1 項之規定加重其刑。
    爰審酌被告盧漢陽為圖己身不法之利益，盜用他人電信設備
    通信，獲取之不法利益2 萬多元，所生危害非輕，且未賠償
    被害人損失，兼衡以犯後坦承犯行，尚有悔意等一切情狀，
    量處如主文所示之刑，並諭知易科罰金之折算標準，以示懲
    儆。
據上論斷，應依刑事訴訟法第273 條之1 第1 項、第299 條第1
項前段，電信法第56條第1 項，刑法第11條前段、第337 條、第
349 條第1 項、第55條、第47條第1 項、第41條第1 項前段、第
42條第3 項，刑法施行法第1 條之1 第1 項、第2 項前段，判決
如主文。
本案經檢察官呂如琦到庭執行職務。
中    華    民    國   100    年    7     月    15    日
                        刑事庭    法  官  顏世翠
以上正本證明與原本無異。
如不服本判決，應於判決送達後10日內向本院提出上訴狀（應附
繕本），其未敘述上訴理由者，應於上訴期間屆滿後20日內補提
理由書狀於本院，上訴於臺灣高等法院。
                                  書記官  張筆隆
中    華    民    國   100    年    7     月    15    日
附錄本案論罪科刑法條：
中華民國刑法第337 條
（侵占遺失物罪）
意圖為自己或第三人不法之所有，而侵占遺失物、漂流物或其他
離本人所持有之物者，處五百元以下罰金。
中華民國刑法第349 條
（普通贓物罪）
收受贓物者，處三年以下有期徒刑、拘役或五百元以下罰金。
搬運、寄藏、故買贓物或為牙保者，處五年以下有期徒刑、拘役
或科或併科一千元以下罰金。
因贓物變得之財物，以贓物論。
電信法第56條第1 項
意圖為自己或第三人不法之利益，以有線、無線或其他電磁方式
，盜接或盜用他人電信設備通信者，處五年以下有期徒刑，得併
科新台幣一百五十萬元以下罰金。